【裁判字號】    95,訴,184
【裁判日期】    950309
【裁判案由】    毒品危害防制條例
【裁判全文】
臺灣臺北地方法院刑事判決               95年度訴字第184號
公  訴  人  臺灣臺北地方法院檢察署檢察官
被      告  甲○○
上列被告因毒品危害防制條例案件，經檢察官提起公訴（94年度
毒偵字第3669號），嗣於本院準備程序進行中，被告先就被訴事
實為有罪之陳述，經裁定進行簡式審判程序，判決如下：
    主  文
甲○○連續施用第一級毒品，累犯，處有期徒刑捌月，扣案第一
級毒品海洛因殘渣（不含盛裝上開毒品之分裝袋、注射針筒、量
微無法磅秤）均沒收銷燬之，扣案分裝袋壹個、注射針筒貳支（
均不含其內盛裝之第一級毒品海洛因殘渣）均沒收。
    事  實
一、甲○○前因肅清煙毒條例案件，經本院84年度訴字第2603號
    判決判處有期徒刑4年確定，先於民國89年2月3日縮刑假釋
    出監，嗣於假釋期間，又因麻醉藥品管理條例案件，經臺灣
    士林地方法院85年度易字第2114號判決判處有期徒刑8月確
    定，前開假釋亦因而遭撤銷，所餘殘刑2年8月25日與前開有
    期徒刑8月合併執行，於94年4月30日縮刑期滿執行完畢；另
    甲○○前因施用毒品案件，經臺灣士林地方法院89年度毒聲
    字第1977號裁定送勒戒處所觀察、勒戒，嗣因有繼續施用毒
    品傾向，再經臺灣士林地方法院91年度毒聲字第442號裁定
    送戒治處所強制戒治，嗣於92年4月11日戒治期間期滿執行
    完畢，另經臺灣士林地方法院檢察署檢察官於92年7月17日
    以92年度戒毒偵字第51號不起訴處分確定；詎猶不知悔改，
    又分別基於施用第一級毒品海洛因之概括犯意，自94年11月
    14日晚間某時起至同年月17日上午10時許止，在臺北市南港
    區○○○路○段16巷7號3樓住處及臺北市○○區○○路「紅
    樓廣場」1樓男廁（起訴書誤載為女廁）等地，約每天一次
    ，以第一級毒品海洛因粉末摻水以針筒靜脈注射之方式，連
    續施用第一級毒品海洛因多次，嗣於94年11月17日中午12時
    15分許，臺北市政府警察局萬華分局漢中街派出所員警在臺
    北市○○區○○路「紅樓廣場」1樓巡邏，見甲○○形跡可
    疑，經甲○○自願性同意搜索，扣得甲○○所有、施用第一
    級毒品後所遺留之分裝袋1個、注射針筒2支（內均有第一級
    毒品海洛因殘渣，量微無法磅秤）而查獲。
三、案經臺北市政府警察局萬華分局報告臺灣臺北地方法院檢察
    署檢察官偵查起訴，嗣於本院準備程序進行中，甲○○先就
    被訴事實為有罪之陳述，經裁定進行簡式審判程序。
    理  由
一、證據能力之判斷：
    (一)查本件被告甲○○所為之自白，並無出於強暴、脅迫、利
      誘、詐欺、疲勞訊問、違法羈押或其他不正之方法，亦非
      違反法定障礙事由經過期間不得訊問或告知義務之規定而
      為，依刑事訴訟法第156條第1項、第158條之2規定，應認
      其有證據能力。
    (二)本件資以證明被告犯行之非供述證據（詳見後述），均無
      違反法定程序而取得之情形，依刑事訴訟法第158條之4反
      面規定，自有證據能力。
二、上揭犯罪事實，業據被告於警詢、偵訊及本院訊問時坦承不
    諱，且被告於94年11月17日為警查獲後所採集之尿液，經以
    氣相層析質譜儀法檢驗，呈鴉片類陽性反應，有卷附臺灣檢
    驗科技股份有限公司濫用藥物尿液檢驗報告在卷可稽；又被
    告為警查獲時，經自願性同意搜索，扣得其所有、施用第一
    級毒品後所遺留之分裝袋1個、注射針筒2支，經檢驗其內均
    有第一級毒品海洛因殘渣（量微無法磅秤）等情，除經被告
    供認明確外，並有卷附自願受搜索同意書、臺北市政府警察
    局萬華分局查獲涉嫌毒品危害防制條例毒品初步鑑驗報告單
    可考，堪信被告自白與事實相符；被告前因施用毒品案件，
    經臺灣士林地方法院89年度毒聲字第1977號裁定送勒戒處所
    觀察、勒戒，嗣因有繼續施用毒品傾向，再經臺灣士林地方
    法院91年度毒聲字第442號裁定送戒治處所強制戒治，嗣於
    92年4月11日戒治期間期滿執行完畢，另經臺灣士林地方法
    院檢察署檢察官於92年7月17日以92年度戒毒偵字第51號不
    起訴處分確定等情，有臺灣高等法院被告前案紀錄表、不起
    訴處分書各1份在卷可稽，是依毒品危害防制條例第20條第2
    項反面解釋，檢察官就被告施用第一級毒品犯行對被告提起
    公訴，即無不合，綜上所述，本件事證明確，被告犯行堪以
    認定，應依法論科。
三、核被告所為，係犯毒品危害防制條例第10條第1項施用第一
    級毒品罪，被告持有第一級毒品之低度行為為施用第一級毒
    品之高度行為吸收，不另論罪；被告多次施用第一級毒品犯
    行，時間緊接、方法相近、觸犯構成犯罪要件相同之罪名，
    顯係基於概括犯意，應依連續犯之規定論以一罪，並依法加
    重其刑；被告前因肅清煙毒條例案件，經本院84年度訴字第
    2603號判決判處有期徒刑4年確定，先於89年2月3日縮刑假
    釋出監，嗣於假釋期間，又因麻醉藥品管理條例案件，經臺
    灣士林地方法院85年度易字第2114號判決判處有期徒刑8 月
    確定，前開假釋亦因而遭撤銷，所餘殘刑2年8月25日與前開
    有期徒刑8月合併執行，於94年4月30日縮刑期滿執行完畢等
    情，有卷附臺灣高等法院被告前案紀錄表可稽，其受有期徒
    刑之執行完畢後，5年內再犯本件有期徒刑以上之罪，為累
    犯，依法遞加重其刑；爰審酌被告施用毒品戕害自身健康、
    施用毒品次數及時間久暫，惟嗣後坦承犯行、犯後態度尚佳
    等一切情狀，量處如主文所示之刑；扣案第一級毒品海洛因
    殘渣（不含盛裝上開毒品之分裝袋、注射針筒、量微無法磅
    秤），爰依毒品危害防制條例第18條第1項本文規定沒收銷
    燬之，扣案分裝袋1個、注射針筒2支（均不含其內第一級毒
    品海洛因殘渣），為被告所有、供犯罪所用之物，爰依刑法
    第38條第1項第2款規定沒收之。
據上論斷，應依刑事訴訟法第273條之1第1項、第299條第1項前
段，毒品危害防制條例第10條第1項、第18條第1項本文，刑法第
11條前段、第56條、第47條、第38條第1項第2款，判決如主文。
本案經檢察官於知慶到庭執行職務
中    華    民    國    95    年    3    月    9     日
                  刑事第十二庭  法  官  張永宏
上正本證明與原本無異。
如不服本判決，應於判決送達後十日內，向本院提出上訴狀。
中    華    民    國    95    年    3    月    9     日
                                書記官  林婉瑩
附錄本件論罪科刑法條全文
毒品危害防制條例第10條第1項
施用第一級毒品者，處6月以上5年以下有期徒刑。


司法院資訊處製作；財團法人民間司法改革基金會備份。
